【裁判字號】    96,聲減,599
【裁判日期】    970522
【裁判案由】    聲請減刑
【裁判全文】
臺灣高等法院臺南分院刑事裁定         96年度聲減字第599號
抗  告  人
即  受刑人  甲○○
上列抗告人因聲請減刑及定應執行之刑案件，不服本院中華民國
九十六年七月二十三日裁定（九十六年度聲減字第五九九號），
提起抗告，本院裁定如下：
    主  文
抗告駁回。
    理  由
一、按抗告期間，除有特別規定外，為五日，自送達裁定後起算
    ；抗告法院認為抗告不合法律上之程式或法律上不應准許，
    或其抗告權已經喪失者，應以裁定駁回之。刑事訴訟法第四
    百零六條前段、第四百十一條前段分別定有明文。而在監獄
    或看守所之被告，可不經監所長官提出抗告書狀，則該監所
    如不在法院所在地者，自得扣除在途期間（最高法院九十年
    度台抗字第三五二號裁定參照）。
二、本件抗告意旨略以：(一)抗告人所犯如附表編號二之罪，其犯
    罪時間為民國（下同）七十八年六月二十五日，符合民國八
    十年罪犯減刑條例，且於九十六年四月二十四日之前，尚未
    執行，復合於九十六年罪犯減刑條例，故雖原判決判處抗告
    人有期徒刑二年，惟經前開二次減刑後，刑期應為六月，原
    裁定內容以抗告人所犯如附表編號二所列之恐嚇罪，所宣告
    之有期徒刑為二年，尚屬有誤。(二)原裁定理由欄內記載「附
    表編號二所列之恐嚇罪，經本院以七十九年度上訴字第一四
    ０九號，判決有期徒刑二年確定在案，…該罪之宣告刑既逾
    有期徒刑一年六月，是被告所犯之恐嚇罪，既符合上開條例
    第三條第一項第十五款之規定自無中華民國九十六年罪犯減
    刑條例減刑之適用」等語，與原裁定附表編號二記載「減刑
    後徒刑為六月」不符，是原裁定主文「聲請駁回」等語，顯
    屬誤繕，爰依法聲請更正云云。
三、經查：
（一）按，原審法院認為抗告有理由者，應更正其裁定，刑事訴
      訟法第四百零八條第二項前段定有明文。本件係檢察官以
      受刑人所犯附表編號二之犯罪，其犯罪時間在中華民國九
      十六年四月二十四日以前，合於減刑條件，聲請予以減刑
      ，並聲請與附表所列其餘不應減刑之犯罪所處之刑，定其
      應執行之刑。然查，犯恐嚇罪經宣告有期徒刑逾一年六月
      者，不予減刑，九十六年罪犯減刑條例第三條第一項第十
      五款定有明文。所謂「宣告」係指最初之宣告刑（即未經
      減刑之宣告刑），抗告人所犯如附表編號二之恐嚇罪宣告
      刑係有期徒刑二年，故不得依該條例減刑，惟抗告人提出
      聲請更正裁定狀，依法應視為提出抗告狀，合先敘明。
（二）本件抗告人甲○○因於原裁定附表所示犯罪時間犯違反懲
      治盜匪條例、恐嚇、傷害致死等罪，經分別判處如附表所
      示之刑，均經確定在案，雖聲請人即臺灣高等法院臺南分
      院檢察署檢察官以抗告人所犯如原附表編號二之犯罪，其
      犯罪時間在中華民國九十六年四月二十四日以前，合於減
      刑條件，聲請予以減刑，並聲請與該附表所列其餘不應減
      刑之犯罪所處之刑，定其應執行之刑，惟抗告人所犯如附
      表編號二所列之恐嚇罪，所宣告之有期徒刑為二年，符合
      中華民國九十六年罪犯減刑條例第三條第一項第十五款「
      刑法第三百四十六條之恐嚇罪，經宣告逾有期徒刑一年六
      月之刑者，不予減刑」之規定，經本院於九十六年七月二
      十三日以九十六年度聲減字第五九九號，裁定駁回聲請人
      之聲請，並於九十六年七月二十七日將裁定正本送達於臺
      灣臺南監獄，由抗告人收受，此有卷附之送達證書一紙可
      稽。此項抗告期間既無特別規定，依照首開說明，自為五
      日，則自送達裁定之翌日即九十六年七月二十八日起算，
      計至九十六年八月一日（星期三）止，抗告期間即已屆滿
      ，乃抗告人竟遲至九十七年四月二十四日始行提起抗告，
      此有卷附抗告狀收狀日期戳記附卷可按，業已逾越法定期
      間，其抗告顯非合法，且屬無從補正，應駁回之。又原裁
      定併列附表，因僅係將檢察官聲請減刑及定應執行刑部分
      予以說明，尚非本院認定其所犯如附表編號二之有期徒刑
      應為六月之事實，原裁定主文「聲請駁回」並無誤繕之情
      形，毋庸更正，附此敘明。
據上論斷，應依刑事訴訟法第四百十一條前段，裁定如主文。
中    華    民    國    97    年    5    月    22    日
                  刑事第三庭  審判長法  官  陳義仲
                                    法  官  蔡勝雄
                                    法  官  蘇清水
以上正本證明與原本無異。
如不服本裁定，應於收受本裁定後五日內向本院提出抗告狀。
                                    書記官  陳嘉琍
中    華    民    國    97    年    5     月    22    日


司法院資訊處製作；財團法人民間司法改革基金會備份。
